【裁判字號】    92,訴,2035
【裁判日期】    921016
【裁判案由】    毒品危害防制條例
【裁判全文】
臺灣板橋地方法院刑事判決                        九十二年度訴字第二三五號
    公  訴  人  臺灣板橋地方法院檢察署檢察官
    被      告  甲○○
右列被告因毒品危害防制條例案件，經檢察官提起公訴（九十二年度毒偵緝字第三一
六號、第三一七號、九十二年度毒偵字第二二八四號），本院適用簡式審判程序判決
如左：
    主  文
甲○○連續施用第一級毒品，處有期徒刑柒月。又連續施用第二級毒品，處有期徒刑
伍月。應執行有期徒刑拾壹月。
    事  實
一、甲○○前因施用毒品違反毒品危害防制條例案件，經依本院九十年度毒聲字第四
    ○○七號裁定送勒戒處所觀察、勒戒後，認無繼續施用毒品之傾向，業由臺灣板
    橋地方法院檢察署檢察官於民國九十一年四月三十日以九十一年度毒偵緝字第一
    七八號不起訴處分確定。詎其復分別基於施用第一級毒品及第二級毒品之概括犯
    意，自九十一年七月間某日起至九十二年七月四日止，均在臺北縣蘆洲市某處之
    友人住所，連續施用第一級毒品海洛因及第二級毒品安非多次，海洛因之施用方
    式為摻入香煙中點燃吸食，安非他命則係以燒烤成煙之方式施用。嗣先後於九十
    一年八月十九日七時三十分許、同年十月三日二十三時許及九十二年七月七日二
    十一時三十分許，分別在臺北縣蘆洲市○○○路三三七號二樓、臺北縣中和市○
    ○路七二六號十一樓及臺北縣三重市○○○街二八九之一號雅格汽車旅館三０二
    室等處為警查獲。經檢察官依本院九十一年度毒聲字第三三一三號裁定送臺灣臺
    北看守所附設設勒戒處所觀察、勒戒後，認有繼續施用毒品之傾向。
二、案經臺北縣政府警察局板橋分局、蘆洲分局及臺北市政府警察局中正第二分局移
    送臺灣板橋地方法院檢察署檢察官偵查起訴。
    理  由
一、訊之被告甲○○對於右揭時地多次施用海洛因及安非他命之犯罪事實均自白不諱
    ，核與其歷次遭查獲時經採尿檢驗結果，均呈嗎啡陽性及安非他命類陽性反應之
    情形相符，有臺灣檢驗科技股份有限公司濫用藥物尿液檢驗報告二份、臺北市立
    療養院煙毒尿液檢驗報告書乙份、臺灣尖端先進生技醫藥股份有限公司濫用藥物
    檢驗報告乙份、中正第二分局移送煙毒麻醉藥品人犯尿液檢體編號對照表乙份、
    臺北縣政府警察局板橋分局偵辦毒品危害防制條例案被移送人姓名及代碼對照表
    乙份及臺北縣政府警察局蘆洲分局偵辦毒品危害防制條例案被移送者姓名暨代碼
    對照表乙份等在卷可資佐證，堪認其上開自白與事實相符。又被告前因施用毒品
    違反毒品危害防制條例案件，經依本院九十年度毒聲字第四○○七號裁定送勒戒
    處所觀察、勒戒後，認無繼續施用毒品之傾向，業由臺灣板橋地方法院檢察署檢
    察官於民國九十一年四月三十日以九十一年度毒偵緝字第一七八號不起訴處分確
    定；而其本次為警查獲後，經檢察官依本院九十一年度毒聲字第三三一三號裁定
    送臺灣臺北看守所附設設勒戒處所觀察、勒戒後，認有繼續施用毒品之傾向，此
    亦有上開不起訴處分書、臺灣高等法院被告全國前案紀錄表、刑事裁定、觀察勒
    戒處分執行指揮書、臺灣臺北看守所附設勒戒處所有無繼續施用毒品傾向證明書
    等在卷足按。綜上所述，本件事證明確，被告於施用毒品經送觀察勒戒因無繼續
    施用傾向而受不起訴處分後，五年內再次施用海洛因及安非他命之犯行，足堪認
    定。
二、按海洛因、安非他命分別為毒品危害防制條例第二條第二項第一款、第二款所定
    之第一級毒品及第二級毒品，核被告所為，係犯毒品危害防制條例第十條第一項
    之施用第一級毒品罪，及同條例第十條第二項之施用第二級毒品罪。其施用前後
    持有毒品之低度行為，為施用毒品之高度行為所吸收，不另論罪。被告先後多次
    施用海洛因、安非他命之行為，均時間緊接，方法相同，各觸犯構成要件相同之
    罪，顯係基於概括犯意為之，為連續犯，應各依刑法第五十六條之規定論以一罪
    ，並均加重其刑。公訴意旨雖未敘及被告自九十一年七月間某日起至同年八月十
    九日前二十六小時內某時止、自同年八月十九日起至同年十月三日前二十六小時
    內某時止及自同年十月三日起至九十二年七月七日前二十六小時內某時止施用第
    一級毒品海洛因之犯行，及被告自九十一年七月間某日起至同年十月三日前七十
    二小時內某時止、自同年十月三日起至九十二年七月七日前七十二小時內某時止
    施用第二級毒品安非他命之犯行，惟此與前述經起訴論科之部分有連續犯之裁判
    上一罪關係，為起訴效力之所及，本院依法應予審判。爰審酌被告前已有施用毒
    品之紀錄，素行非佳，且前次施用毒品因觀察勒戒結果認無繼續施用毒品之傾向
    而受不起訴處分，已獲毒品危害防制條例對施用毒品者之寬典，仍再次施用，顯
    見並無悔改之意，然施用毒品究屬戕害自身健康之犯罪，本件被告施用毒品之犯
    行尚無造成他人明顯危害之情形，及其施用之期間、犯罪後之態度等一切情狀，
    分別量處如主文所示之刑，並諭知應執行之刑，以示儆懲。又警於九十一年八月
    十九日扣得之注射針筒二支、摻食吸管乙支及安非他命吸食器乙組，於九十二年
    七月七日扣得之第一級毒品海洛因六小包（淨重零點六公克）、第二級毒品安非
    他命十八包（淨重共計一百十九點九公克）、安非他命殘渣紙袋一個、分裝勺五
    支、分裝袋三十個、注射針筒四支及安非他命吸食器乙組等物，被告均否認為其
    所有，亦未以之為施用毒品之使用，並辯稱九十一年八月十九日扣得之物均為當
    時同遭查獲之許盟宗所有，而九十二年七月七日則係年籍不詳綽號「周仔」之男
    子所有等語。查被告既已坦認犯行而無保留，衡情就上開扣案物品是否為其所有
    乙節應無故為不實否認之必要與實益，堪信其所辯應屬實在，則該等扣案物既非
    被告所有，亦與其本件施用毒品犯行無涉，自無從在本件被告刑之宣告項下併為
    沒收銷燬之諭知，附此敘明。
據上論斷，應依刑事訴訟法第二百七十三條之一第一項、第二百九十九條第一項前段
、毒品危害防制條例第十條第一項、第二項、第二十條第三項、刑法第十一條前段、
第五十六條、第五十一條第五款，判決如主文。
本案經檢察官黃正綱到庭執行職務。
中      華      民      國      九十二      年      十    月    十六    日
                                  臺灣板橋地方法院刑事第五庭
                                          法  官  楊  博  欽
右正本證明與原本無異。
如不服本判決，應於判決送達後十日內，向本院提出上訴狀。
                                          書記官  曾  美  滋
中      華      民      國      九十二      年      十    月    十六    日
附錄本案論罪科刑法條全文：
毒品危害防制條例第十條
  施用第一級毒品者，處六月以上五年以下有期徒刑。
  施用第二級毒品者，處三年以下有期徒刑。


司法院資訊處製作；財團法人民間司法改革基金會備份。
